臺灣臺中地方法院刑事判決　　　　　　　　　　　　九十二年度訴字第一八二九號
　　公　訴　人　臺灣臺中地方法院檢察署檢察官
　　被　　　告　戊○○
　　選任辯護人　常照倫律師
　　　　　　　　江文玉律師
　　被　　　告　乙○○
　　　　　　　　丙○○
　　右　一　人
　　選任辯護人　蔡本勇律師
右列被告因懲治走私條例等案件，經檢察官提起公訴（九十二年度偵字第七八三六號
），本院判決如左：
    主  文
戊○○共同私運管制物品進口逾公告數額，處有期徒刑肆月，緩刑貳年。
乙○○共同私運管制物品進口逾公告數額，處有期徒刑伍月。
丙○○共同私運管制物品進口逾公告數額，處有期徒刑肆月。
    犯罪事實
一、王永煌（業經本院判處有期徒刑五月，現由台灣高等法院台中分院審理中）係台
    中縣梧棲鎮○○路○段二一０號「沅亨國際開發有限公司」（下稱沅亨公司）之
    負責人，該公司營業項目包含菸酒批發，其為執行業務之人，明知大陸地區產製
    之酒類於民國（下同）九十年十二月二十七日前仍屬管制進口物品，依法不得任
    意私運進入台灣地區，竟為圖牟利，與戊○○、乙○○、及澳門酒廠經理丁○○
    基於共同私運管制物品進口之犯意聯絡及行使業務登載不實文書之概括犯意聯絡
    ，由戊○○於九十年年初先行前往大陸地區四川省春泉酒廠，購得「春泉喜宴酒
    」樣品數瓶後（酒精濃度三十八度，容量５００ｍｌ），交予王永煌改貼「沅亨
    臺灣囍酒」之外包裝，並將產地標示為澳門，由乙○○負責與澳門酒廠有限公司
    （下稱澳門酒廠）丁○○經理接洽，由丁○○從事業務之人，以澳門酒廠名義出
    具登載不實之發票，連同虛偽之酒類產程、原料之資料，由王永煌在「外國菸酒
    進口申請書」上，以英文登載生產國別為澳門、賣方名稱為澳門酒廠等事項，於
    九十年二月二十日持向台灣省菸酒公賣局（現已改制為臺灣菸酒股份有限公司）
    申請酒類進口而行使前開業務登載不實之文書，足以生損害於台灣省菸酒公賣局
    對於酒類管理之正確性，嗣台灣省菸酒公賣局查核完竣並化驗酒類成分後，即製
    發「沅亨臺灣囍酒」之輸入許可證及專賣憑證，王永煌見準備工作就緒，乃親自
    前往大陸地區四川省春泉酒廠，且於九十年四月十五日訂購「春泉喜宴酒」一萬
    八千瓶（另加上破損率補償百分之零點五，破損率補償按每瓶一二五ｍｌ折算三
    瓶之數量，扣除實際破損之數量後，進口時為一萬八千五百二十八瓶，緝獲時完
    稅價格為新台幣五十七萬八千三百二十九元），約明出廠時酒蓋及外包裝均不打
    印文字，委由戊○○及亦有共同私運管制物品進口之犯意聯絡之丙○○負責與春
    泉酒廠方面結清帳款，及處理自四川省運送酒類至廣東省珠海市拱北海關轉運澳
    門、監酒事宜。而前揭酒類運抵澳門後，僅由澳門酒廠丁○○經理進行換貼標籤
    及紙箱包裝工作，隨即以船運於九十年七月十九日運至台中港，再由王永煌利用
    不知情之仁信報關股份有限公司職員甲○○，在其業務上作成之進口報單上，以
    英文登載生產國別為澳門、賣方名稱為澳門酒廠等不實事項，於同年月二十三日
    交予財政部台中關稅局報關請求放行而行使之，足以生損害於關稅機關貨物查驗
    及業務管理之正確性，財政部關稅局於查驗完畢後隨即於同年八月間通關放行，
    利用不知情之海運人員共同私運逾公告數額之管制物品進口得逞。嗣因戊○○未
    獲取相當之報酬，主動向法務部調查局航業海員調查處台中站提出檢舉，始查悉
    上情。
二、案經台灣台中地方法院檢察署檢察官自動檢舉後偵查起訴。
     理    由
一、訊據被告等人，除被告戊○○坦承上情外，餘均矢口否認有何私運大陸地區酒類
    進口及偽造文書犯行，被告乙○○辯稱：沅亨公司向大陸四川春泉酒廠訂購之酒
    類，係直接運往澳門酒廠進行配料，貨品已完成重要製程或附加價值率超過百分
    之三十五以上，且經澳門經濟局查廠後，核發產地來源證明，係合法進口之酒類
    云云；被告丙○○則辯稱：伊於九十年三月二十三日方從軍中退伍，於同年四月
    一日至沅亨公司上班，同年五月二十一日依王永煌之指示到大陸四川省，隨即跟
    隨戊○○學習辦理跨國經營事宜，前開酒類之進口事宜均由王永煌、戊○○負責
    ，伊與戊○○等人並無犯意之聯絡行為，且戊○○根本不了解前開酒類加工之情
    形，其提出檢舉顯係挾怨報復云云。
二、然查：
（一）右揭事實，業據被告戊○○於本院另案九十二年度訴字第一０四四號王永煌違
      反懲治走私條例案件中指稱：「當時是向春泉酒廠買酒，瓶子沒有拆封過，美
      金七千元是丁○○借給我們的匯給大陸出口酒品的公司，到澳門時，我們就趕
      快把七千美元還給丁○○，澳門匯到大陸的出口商，金額我不知道，匯款美金
      是假帳，不是真正貨款。因為他後來又把匯款的美金退還給我和丙○○保管。
      ：：。四川的春泉酒廠是用瓶子裝的，也沒有加料，只有換標籤和紙箱，蓋子
      也沒有動，酒也沒有倒出來改裝」。「美金九千多元是我領美金出來，到銀行
      換人民幣。當場我們用人民幣七萬四千四百元付春泉酒廠的酒錢，紙箱的錢另
      外開單」。「當時我們付春泉酒廠的酒錢，有部分是向丁○○借錢，另我身上
      有五千元美金，加上丙○○帶去的一萬元，然後我和丙○○到銀行換人民幣付
      酒錢共七萬四千四百元人民幣。我到澳門後才於車上還七千美金，該七千美金
      是丁○○匯到大陸的出口公司，由出口公司退還給我和丙○○」等語明確，核
      與被告丙○○於警訊中供稱：前述大陸白酒運抵澳門後，在澳門酒廠貼上「台
      灣囍酒」之標籤，並經過成份檢驗合格後，才以澳門酒廠生產的名義進口到台
      灣來」、「我和戊○○於九十年七月上旬某日，在廣東珠海丁○○的車上，戊○○說要付錢，叫我拿六千美金給伊：：拿給丁○○，：：九十年七月十六日
      回到台灣之後，我才獲知該筆款項就是沅亨公司購買大陸白酒的尾款」等語（
      見前開偵查卷第二十八頁）及於本院前開刑事案件審理時結證稱：「有於廣東
      珠海華麗宮賓館門口丁○○車上支付七千元美金，支付的是什麼錢我並不知道
      。是我拿給戊○○七千美金後，戊○○才拿給他的。當時我並不知道一塊美金
      可兌現多少人民幣」等語互核相符，並與前開刑事案件被告王永煌供稱：「和
      戊○○是經過介紹才認識的，我們約定六個月份的錢都已給他，但戊○○都做
      無理的要求及支出」。「後來到成都之「春泉喜宴酒」訂契約，是戊○○先去
      接洽的，但要由我去訂約」。「我交一萬元左右的美金給戊○○，由戊○○支
      付瑣碎費用，所以付了什麼錢我都不知道。但對調查局海員處台中站戊○○所
      提出的支付四川省春泉酒廠提出代墊「囍宴」商標費一千七百人民幣，喜宴酒
 箱費五千零六十二元四毛人民幣、商檢費三十五元人民幣，瓶證代理費三千七
      百六十元人民幣，支付出入境檢驗疫檢測費一百二十人民幣、沅亨公司紙箱運
      費二百六十元人民幣，關於收據方面我都沒有意見。我是把錢放在他那裡，都
      由戊○○支付轉帳的。都是戊○○去接洽的，應是戊○○較清楚。：：收據是
      戊○○拿出來的」、「九十年六月二十六日給七千元、六千八百八十二元，及
      七百三十五元之費用，這些錢是我託李先生在處理，由李先生接洽，他再跟戊○○接洽的，整個過程是戊○○、丁○○、乙○○最清楚」等語互核相符。另
      被告戊○○及被告丙○○在澳門時一同負責前開酒品換包裝到裝櫃事宜，亦經
      同案被告戊○○於偵查中指訴明確（見台灣台中地方法院檢察署九十一年偵字
      第一０三二五號卷第九十九、一百頁），核與被告丙○○於警訊中坦承：「我
      於九十年五月二十五日曾到大陸廣東省、四川省、澳門、珠海等地，主要的任
      務為監酒」等語相符（見前開偵查卷第二十八頁），並有被告丙○○於九十年
      五月二十五日出境，於九十年七月十六日入境之入出境紀錄一紙附於前開偵查
      卷內可憑，均經本院調閱前開九十二年訴字第一０四四號全卷查明無訛。
（二）證人丁○○固到庭結證稱：「這批酒是由王永煌提供給我基酒，請我調配成適
      合台灣還有王先生要求的口味，我加上酒精、水、香料、配方，加工一個星期
      後，再放在缸內二十天左右醇化才為成品，再經過過濾、消毒、包裝才變為可
      以賣的酒類，從基酒到成品約二十五至三十天可以完成。」、「倒到缸裡面之
      後封起來，每天打開五次，攪拌或觀察溫度的狀況，三十天以後，試喝完成後
      ，就開始過濾、罐瓶、包裝，用半自動灌裝機，然後我用的是四川酒廠來的玻
      璃瓶清洗過，再灌到這些玻璃瓶裡面去，然後再封蓋，標籤是用我們酒廠的標
      籤貼上去。」云云，惟查：在正式之製酒過程中並無「醇化」一辭，依前開證
      人丁○○當庭所書寫之配方中所謂醇化之意係屬添加酒精於基酒中以增加其酒
      精度，此在葡萄酒中謂之「ＦortifiedＷine」，在日本清酒中亦有此種操作
      ，基本上添加酒精應係增加基酒中之酒精度，因此證人丁○○在前開書寫之配
      方中同時添加酒精及水係不正常之操作，應無加水之必要，此種操作應不會造
      成酒精濃度顯著減少，如「醇化」指的是「熟成」，在正常之過程中酒精濃度
變化並不大，是以證人丁○○所書寫之過程，應為「調配」，而非「醇化」，
      其酒精濃度依其所書寫之配方計算應高於百分之三十八，如以辯護人所提出之
      酒類作為基酒，依證人丁○○所書寫之配方操作調配，假設香料中不含有酒精
      ，僅以酒精之濃度計算，其所調配之酒精濃度約為百分之四十五點七，與本案
      放行之酒類不符，業據本院函詢台灣菸酒股份有限公司酒研究所，經該所以九
      十三年五月二十七日台菸酒研字第０九三０００一一二一號函附在卷，並有「
      四川春泉囍宴酒」、「台灣囍酒」之化驗報告書各一紙附卷可憑【四川春泉囍
      宴酒之化驗報告中載明酒精百分之三十八點五正負百分之０．四，總酸０．一
      正負０．００七g/100ml），總酯０．三０一正負０．０一五（g/100ml），已
      酸乙酯一七０六（ppm），甲醇九十六（mg/l），有台灣菸酒股份有限公司酒
      研究所編號九三０二三號化驗報告書附卷可憑；台灣囍酒之化驗報告書中載明
      酒精濃度百分之三十八．七正負０．四，總酸０．０七八正負０．００五g/ml
      ，總酯０．三五一正負０．０一八g/ml，己酸乙酯一三四六ppm，甲醇五十三
      mb/l，有該研究所編號九０三二０號化驗報告書一紙附卷可憑】，再參以卷附
      共犯王永煌與大陸地區四川省春泉酒廠方面簽定之協議書及質檢報告單載明「
      春泉喜宴酒」之酒精濃度為百分之三十八，乙醇濃度三十八點七度，及辯護人
      所庭呈，經本院送驗之「四川春泉喜宴酒」之酒精濃度為百分之三十八點五正
      負百分之０．四，姑不論辯護人所庭呈之「四川春泉囍宴酒」是否為本案沅亨
      公司向四川春泉酒廠訂購之同一批酒，惟四川春泉囍宴酒之酒精濃度顯然介於
      百分之三十七至百分之三十九之間，倘被告於四川購得前揭酒類後，再交付證
      人丁○○所經營之澳門酒廠進行配方加料，依前揭研究結果，其酒精濃度差距
      應百分之六以上，惟本案系爭之台灣囍酒一批經檢驗結果酒精濃度仍為百分之
      三十八．七，且前開證人所提出之製酒方式，亦與澳門酒廠有限公司提出予台
      灣省菸酒公賣局之製酒過程不符（該製酒過程為：原料粉碎、蒸煮、：：：，
      見前開偵查卷第一百二十七頁），在在顯示證人丁○○所謂在澳門酒廠有加工
      之說詞，顯然不可採信，又倘本案系爭之台灣囍酒確實在澳門經加工，衡情證
      人丁○○對於產製之過程當知之甚詳，且就本案之作證證詞應相當謹慎，斷無
  可能故意為前開不實之證詞，自陷於被檢察機關追訴之危險地位，被告乙○○
      稱證人丁○○前開證詞中關於配方之部分係誤寫云云，自屬無據。
（三）又共犯王永煌如欲將大陸四川省所產酒類運至澳門加工，大可直接以酒桶方式
      裝運，待運抵澳門後再行裝瓶，以免徒增勞費又有玻璃酒瓶碎裂之虞；惟觀其
      向四川春泉酒廠所訂之酒類，不僅特別要求酒蓋及外包裝均不打印文字，並且
      由春泉酒廠方面特別為此採購案而變更酒瓶瓶型之模具，有前述協議書一紙附
      卷可憑，足見該批酒類自四川春泉酒廠出廠時，早已完成裝瓶、封口之程序，
      僅餘標籤、包裝及酒蓋文字部分可供澳門酒廠加工，而澳門酒廠亦無可能刻意
      僅為求添加香料而將所有瓶裝酒類逐一開啟並重新裝填。另依財政部與經濟部
      共同發函之「進口貨品原產地認定標準」第四條第三項第二款之規定，如僅從
      事貨品為求上市、裝運所為之分裝、包裝等作業，不得認定為實質轉型，亦即
      不因而改變原出產地之歸屬，本件「沅亨臺灣囍酒」僅在澳門進行標籤換貼及
      包裝作業，自無從改變該項酒類產自大陸地區之事實。且其既屬單純包裝作業
      ，即已排除適用同條第一項關於以加工產值區別產地之規定，是以本案系爭之
      進口「台灣囍酒」之真實產地為中國大陸四川，堪以認定。
（四）再被告丙○○之辯護人雖以：本案走私之白酒業經中國澳門經濟局核發「產地
      來源證明書」，且四川省春泉酒廠之質檢報告單上所記載之「三十八度春泉喜
      酒」之檢驗結果及本案被告丙○○之辯護人提出之「春泉囍宴酒」之檢驗結果
      ，其中關於總酸、總脂、甲醇等含量均與本案走私之白酒檢驗之結果不同，另
      依據被告乙○○提出之沅亨公司與澳門酒廠之買賣合約書一紙及沅亨公司與翔
      光國際股份有限公司之合約書一紙，亦可證明該走私之白酒產自澳門，惟查：
      前開產地來源證明係澳門特區政府經濟局稽查廳依據國際標準就各廠設備、生
      產過程及廠商提供之成份表等進行不定期查驗後，由該局產地來源處核發，有
      行政院大陸委員會九十三年十月七日澳處服字第０九三０００一一四五號函附
      之該處九十年三月十五日（九十）澳處服字第一四九號函及該函附之相關資料
      可憑，是以前開證明之單位係進行不定期之查驗後即發給產地來源證明，且查
      該函附之查廠紀錄時間為八十九年六月十一日，與本案案發時間相距甚久，自
      與本案無何關聯，又所附澳門酒廠之相片，原料係整包疊放（見本院卷第三百
      四十五頁），自非被告乙○○所謂之依據四川春泉囍宴酒作為基酒再來調配之
      酒類，況前開查廠紀錄並未要求查驗人員記載該酒廠將要出口之酒類之名稱為
      何，有前開函附之查廠報告二紙附卷可憑，則如何認定本案系爭之酒類係屬澳
      門酒廠出廠？是以前開產地來源證明書，顯不足以證明本案系爭之酒類之原產
      地為澳門，再則前開四川省春泉酒廠質檢報告單之檢驗標準為何，並未明示，
      且該檢驗標準與台灣省公賣局之檢驗基本單位不同，亦經本案被告即前開刑事
      案件之證人乙○○於前開刑事案件中結證明確，是以該四川春泉喜宴酒之質檢
      報告，亦不足以證明本案系爭之酒類經過加工。又辯護人所提出之「春泉囍宴
      酒」係被告自行提供，自亦不能證明該提出之酒類一瓶係沅亨公司向四川省春
      泉銷售有限公司所訂之同一批白酒，另前開買賣契約書及合約書均係被告自行
      提出，且製作權人分別為被告王永煌所負責之沅亨公司、共犯丁○○所負責之
      澳門酒廠及被告乙○○所負責之翔光國際股份有限公司，則前開合約書之內容
      亦難認係真實。綜上所陳，被告丙○○及被告乙○○前揭所辯均非實情，此外
      ，並有進口報單、外國菸酒進口申請書、營利事業登記證、化驗報告書、沅亨
      臺灣囍酒製造過程及成分分析資料、標籤、台灣省菸酒公賣局輸入准許證、發
      票各一份附卷可稽，事證明確，被告三人犯行均堪認定。
三、按被告乙○○、戊○○、丙○○行為後，懲治走私條例業已於九十一年六月二十
    六日修正公布，同月二十八日生效，依修正前懲治走私條例第二條第一項規定：
    「私運管制物品進口、出口逾公告數額者，處七年以下有期徒刑，得併科新臺幣
    二十萬元以下罰金。」而修正後懲治走私條例第二條第一項規定：「私運管制物
    品進口、出口逾公告數額者，處七年以下有期徒刑，得併科新臺幣三百萬元以下
    罰金。」比較新舊法結果，以舊法有利於行為人，故依刑法第二條第一項但書規
    定，本件自應適用最有利於行為人之法律即修正前懲治走私條例第二條第一項之
    規定。再按修正前懲治走私條例第二條第一項所謂之私運管制物品進口，係指自
    國外私運管制物品進入我國國境而言，修正前同條例第十二條之準走私罪，則須
    自大陸地區私運物品進入臺灣地區，本件被告既從大陸轉由澳門走私上開物品進
    入我國國境臺中港，自係違反修正前懲治走私條例第十二條之準走私罪之規定，
    應依修正前懲治走私條例第二條第一項之私運管制物品逾公告數額論處。被告乙○○、戊○○、丙○○三人就前開犯行與王永煌、丁○○有犯意聯絡與行為分擔
    ，應論以共同正犯。被告所為前開私運管制物品進口犯行係利用不知情之貨輪人
    員運送進口，係間接正犯。被告戊○○、乙○○取得大陸之白酒後，由乙○○聯
    絡丁○○，由丁○○提供不實之發票，向台灣省公賣局申請自澳門進口白酒，另
    被告乙○○、戊○○、丙○○及案外人丁○○，推由共犯王永煌利用不知情之報
    關行，在其業務上作成之進口報單上登載不實之生產國別，均係犯刑法第二百十
    六條、第二百十五條之行使業務登載不實文書罪。前開第二次業務登載不實文書
    之行為為行使業務登載不實文書之行為所吸收，不另論罪，且前開第二次業務登
    載不實文書犯行係利用不知情之報關行職員甲○○為之，為間接正犯。被告乙○○、戊○○就前開二次行使業務登載不實文書犯行及被告丙○○就前開第二次行
    使業務登載不實文書犯行，固均未為構成要件之行為，惟渠等均明知王永煌欲從
    大陸地區進口酒類，而偽以澳門生產向台灣省菸酒公賣局申請輸入許可（被告丙○○就申請輸入許可部分未參與，詳後述）及向台中關稅局報關申請進口，均參
    與其中而為居間聯絡之行為，就前開行使業務登載不實文書犯行部分，應知之甚
    詳，自應認前開行使行為，僅係共犯推由其中一人分工之行為，均係以自己犯罪
    之意思為之，是以被告乙○○、戊○○就前開第一次行使業務登載不實文書犯行
    ，與王永煌、丁○○有犯意聯絡與行為分擔，就第二次行使業務登載不實文書犯
    行與王永煌、丁○○及被告丙○○亦有犯意聯絡與行為分擔，俱為共同正犯。被
    告乙○○、戊○○前開二次行使業務登載不實文書犯行，時間緊接，手段、目的
    同一，所犯罪構成要件亦相同，顯係基於概括犯意反覆為之，為連續犯，依法論
    以一罪。被告乙○○、戊○○、丙○○所犯前開二罪間，有方法結果之牽連關係
    ，應從一重之私運管制物品進口逾公告數額罪論處。爰審酌被告乙○○有妨害自
    由等前科、戊○○、丙○○二人素行良好，共同走私進口之大陸白酒達一萬八千
    五百二十八瓶，完稅價格為新台幣五十七萬八千三百二十九元，該犯行對國內經
    濟交易市場所生之危害，及被告戊○○之犯後態度良好，被告乙○○、丙○○犯
    後未能坦承犯行，態度不佳，又被告丙○○居於受僱人之地位，年輕識淺，涉案
    程度較少，被告乙○○為本件私運管制物品進口之居中牽線者，惡性較重等一切
    情狀，各量處如主文所示之刑。次查被告戊○○未曾受有期徒刑以上刑之宣告，
    有台灣台中地方法院檢察署刑案資料查註紀錄表及台灣高等法院被告全國前案紀
    錄表各一紙附卷可憑，因一時失慮致罹重典，犯後就本案提出檢舉，經此刑之宣
    告後當知警惕而無再犯之虞，本院認其所宣告之刑，以暫不執行為適當，爰併諭
    知緩刑二年，以啟自新。
四、末按自首以對於未發覺之罪投案而受裁判為要件，至其方式雖不限於自行投案，
    即託人代理自首或向非偵查機關請其轉送，亦無不可，但須有向該管司法機關自
    承犯罪而受裁判之事實，始生效力，若於犯罪後，僅向被害人或非有偵查犯罪職
    務之公務員陳述自己犯罪之事實，而無受裁判之表示，即與自首之條件不符，最
    高法院五十年台上字第六十五號著有判例可參。經查本案被告戊○○於九十年八
    月二十四日檢舉本案，惟係以證人之身分說明，並未表明自己有接受裁判之意思
    ，有法務部調查局航業海員調查處台中站九十三年五月二十四日航中防字第０九
    三五一七０一九００號函附在卷，是以本案告戊○○不符合自首之要件，附此敘
    明。另按懲治走私條例第十一條規定：「走私行為之處罰，海關緝私條例及本條
    例無規定者，適用刑法或其他有關法律」，顯見對於走私行為之處罰，懲治走私
    條例及海關緝私條例應優先於刑法而適用，而海關緝私條例第三十六條第三項規
    定：「前二項私運貨物沒入之」。故關於私運之貨物應優先適用海關緝私條例第
    三十六條第三項之規定予以沒入，最高法院八十四年度台上字第二三八七號判決
    亦採同旨。從而，本件查獲如事實欄所載之管制進口大陸酒合計達一萬八千五百
    二十八瓶，既尚未經臺中關稅局依海關緝私條例第三十六條第三項規定處分沒入
    ，有財政部臺中關稅局九十二年八月十四日，中普進二字第○九二○一○四六八
    七號函可佐，上開大陸酒，自應由主管機關，依海關緝私條例第三十六條第三項
    規定，將該私運貨物沒入，亦併此敘明。
五、公訴意旨另略以：被告丙○○於九十年二月二十日亦參與提供澳門酒廠名義出具
    登載不實之發票及虛偽之酒類產程、原料之資料，由王永煌在之「外國菸酒進口
    申請書」上，以英文登載生產國別為澳門、賣方名稱為澳門酒廠等事項，於九十
    年二月二十日持向台灣省菸酒公賣局（現已改制為臺灣菸酒股份有限公司）申請
    酒類進口而行使前開業務登載不實之文書，足以生損害於台灣省菸酒公賣局對於
    酒類管理之正確性之犯行，因認該部分，被告丙○○亦涉犯刑法第二百十六條、
    第二百十五條之行使業務登載不實文書罪等語，惟查：本案被告丙○○於九十年
    一月至五月二十五日並無出境之紀錄，有入出境查詢結果一紙附卷可憑，本案被
    告丙○○參與之犯罪行為既均於大陸作成，則其既於九十年五月二十五日始出境
    到大陸去，自不能證明被告丙○○在九十年二月二十日，已與王永煌就前開犯行
    ，有犯意之聯絡，就此部分，被告丙○○之犯罪不能證明，原應為無罪之諭知，
    惟該部分犯行起訴書認與前開第二次行使業務登載不實文書犯行，有連續犯之裁
    判上一罪關係，爰不另為無罪之諭知。另公訴意旨認前開「外國菸酒進口申請書
    」屬於王永煌業務上登載之文書云云，惟按刑法第二百十五條所謂業務上作成之
    文書，係指從事業務之人，本於業務上作成之文書而言，最高法院四十七年台上
    字第五一五號著有判例可參，前揭申請書並非基於其業務而作成，難認係王永煌
    業據上作成之文書，此部分原應為無罪之諭知，惟此部分公訴人認其與前開行使
    業務登載不實之「發票」文書部分，有實質上之一罪關係，就此部分亦不另為無
    罪之諭知，均併此敘明。
據上論斷，應依刑事訴訟法第二百九十九條第一項前段、修正前懲治走私條例第二條
第一項、第十一條、第十二條，刑法第二條第一項但書、第二十八條、第二百十六條
、第二百十五條、第五十五條、第七十四條第一款，罰金罰鍰提高標準條例第一條前
段，判決如主文。
中      華      民      國      九十三      年    十一    月    三十    日
                              臺灣臺中地方法院刑事第九庭
                                審判長法  官  黃  文  進
                                      法  官  陳  思  成
                                      法  官  陳  如  玲
右正本證明與原本無異。
如不服本判決，應於送達後十日內向本院提出上訴狀(須附繕本)，上訴於臺灣高等
法院臺中分院。
                                      書記官
中      華      民      國      九十三      年    十一    月    三十    日
附論罪科刑法條
條懲治走私條例第二條、第十二條
修正前懲治走私條例第二條
私運管制物品進口、出口逾公告數額者，處七年以下有期徒刑，得併科新臺幣二十萬
元以下罰金。
以犯前項之罪為常業者，處三年以上十年以下有期徒刑，得併科新臺幣三十萬元以下
罰金。
第一項之未遂犯罰之。
第一項所稱管制物品及其數額，由行政院公告之。
懲治走私條例第十二條
自大陸地區私運物品進入臺灣地區，或自臺灣地區私運物品前往大陸地區者，以私運
物品進口、出口論，適用本條例規定處斷。
中華民國刑法第二百十六條：
(行使偽造變造或登載不實之文書罪)
行使第二百十條至第二百十五條之文書者，依偽造、變造文書或登載不實事項或使登
載不實事項之規定處斷。
中華民國刑法第二百十五條：
(業務上文書登載不實罪)
從事業務之人，明知為不實之事項，而登載於其業務上作成之文書，足以生損害於公
眾或他人者，處三年以下有期徒刑、拘役或五百元以下罰金。
